{"present": {"1 Singular": {"Affirmative": "meilim", "Question": "an meilim?", "Negative": "n\u00ed mheilim"}, "2 Singular": {"Affirmative": "meileann t\u00fa", "Question": "an meileann t\u00fa?", "Negative": "n\u00ed mheileann t\u00fa"}, "3 Singular": {"Male": {"Affirmative": "meileann s\u00e9", "Question": "an meileann s\u00e9?", "Negative": "n\u00ed mheileann s\u00e9"}, "Female": {"Affirmative": "meileann s\u00ed", "Question": "an meileann s\u00ed?", "Negative": "n\u00ed mheileann s\u00ed"}}, "1 Plural": {"Compressed": {"Affirmative": "meilimid", "Question": "an meilimid?", "Negative": "n\u00ed mheilimid"}, "Extended": {"Affirmative": "meileann muid", "Question": "an meileann muid?", "Negative": "n\u00ed mheileann muid"}}, "2 Plural": {"Affirmative": "meileann sibh", "Question": "an meileann sibh?", "Negative": "n\u00ed mheileann sibh"}, "3 Plural": {"Affirmative": "meileann siad", "Question": "an meileann siad?", "Negative": "n\u00ed mheileann siad"}, "Passive": {"Affirmative": "meiltear", "Question": "an meiltear?", "Negative": "n\u00ed mheiltear"}}, "future": {"1 Singular": {"Affirmative": "meilfidh m\u00e9", "Question": "an meilfidh m\u00e9?", "Negative": "n\u00ed mheilfidh m\u00e9"}, "2 Singular": {"Affirmative": "meilfidh t\u00fa", "Question": "an meilfidh t\u00fa?", "Negative": "n\u00ed mheilfidh t\u00fa"}, "3 Singular": {"Male": {"Affirmative": "meilfidh s\u00e9", "Question": "an meilfidh s\u00e9?", "Negative": "n\u00ed mheilfidh s\u00e9"}, "Female": {"Affirmative": "meilfidh s\u00ed", "Question": "an meilfidh s\u00ed?", "Negative": "n\u00ed mheilfidh s\u00ed"}}, "1 Plural": {"Compressed": {"Affirmative": "meilfimid", "Question": "an meilfimid?", "Negative": "n\u00ed mheilfimid"}, "Extended": {"Affirmative": "meilfidh muid", "Question": "an meilfidh muid?", "Negative": "n\u00ed mheilfidh muid"}}, "2 Plural": {"Affirmative": "meilfidh sibh", "Question": "an meilfidh sibh?", "Negative": "n\u00ed mheilfidh sibh"}, "3 Plural": {"Affirmative": "meilfidh siad", "Question": "an meilfidh siad?", "Negative": "n\u00ed mheilfidh siad"}, "Passive": {"Affirmative": "meilfear", "Question": "an meilfear?", "Negative": "n\u00ed mheilfear"}}, "past": {"1 Singular": {"Affirmative": "mheil m\u00e9", "Question": "ar mheil m\u00e9?", "Negative": "n\u00edor mheil m\u00e9"}, "2 Singular": {"Affirmative": "mheil t\u00fa", "Question": "ar mheil t\u00fa?", "Negative": "n\u00edor mheil t\u00fa"}, "3 Singular": {"Male": {"Affirmative": "mheil s\u00e9", "Question": "ar mheil s\u00e9?", "Negative": "n\u00edor mheil s\u00e9"}, "Female": {"Affirmative": "mheil s\u00ed", "Question": "ar mheil s\u00ed?", "Negative": "n\u00edor mheil s\u00ed"}}, "1 Plural": {"Compressed": {"Affirmative": "mheileamar", "Question": "ar mheileamar?", "Negative": "n\u00edor mheileamar"}, "Extended": {"Affirmative": "mheil muid", "Question": "ar mheil muid?", "Negative": "n\u00edor mheil muid"}}, "2 Plural": {"Affirmative": "mheil sibh", "Question": "ar mheil sibh?", "Negative": "n\u00edor mheil sibh"}, "3 Plural": {"Compressed": {"Affirmative": "mheil siad", "Question": "ar mheil siad?", "Negative": "n\u00edor mheil siad"}, "Extended": {"Affirmative": "mheileadar", "Question": "ar mheileadar?", "Negative": "n\u00edor mheileadar"}}, "Passive": {"Affirmative": "meileadh", "Question": "ar meileadh?", "Negative": "n\u00edor meileadh"}}, "condi": {"1 Singular": {"Affirmative": "mheilfinn", "Question": "an meilfinn?", "Negative": "n\u00ed mheilfinn"}, "2 Singular": {"Affirmative": "mheilfe\u00e1", "Question": "an meilfe\u00e1?", "Negative": "n\u00ed mheilfe\u00e1"}, "3 Singular": {"Male": {"Affirmative": "mheilfeadh s\u00e9", "Question": "an meilfeadh s\u00e9?", "Negative": "n\u00ed mheilfeadh s\u00e9"}, "Female": {"Affirmative": "mheilfeadh s\u00ed", "Question": "an meilfeadh s\u00ed?", "Negative": "n\u00ed mheilfeadh s\u00ed"}}, "1 Plural": {"Compressed": {"Affirmative": "mheilfimis", "Question": "an meilfimis?", "Negative": "n\u00ed mheilfimis"}, "Extended": {"Affirmative": "mheilfeadh muid", "Question": "an meilfeadh muid?", "Negative": "n\u00ed mheilfeadh muid"}}, "2 Plural": {"Affirmative": "mheilfeadh sibh", "Question": "an meilfeadh sibh?", "Negative": "n\u00ed mheilfeadh sibh"}, "3 Plural": {"Compressed": {"Affirmative": "mheilfid\u00eds", "Question": "an meilfid\u00eds?", "Negative": "n\u00ed mheilfid\u00eds"}, "Extended": {"Affirmative": "mheilfeadh siad", "Question": "an meilfeadh siad?", "Negative": "n\u00ed mheilfeadh siad"}}, "Passive": {"Affirmative": "mheilf\u00ed", "Question": "an meilf\u00ed?", "Negative": "n\u00ed mheilf\u00ed"}}, "imper": {"1 Singular": {"Affirmative": "meilim!", "Negative": "n\u00e1 meilim!"}, "2 Singular": {"Affirmative": "meil!", "Negative": "n\u00e1 meil!"}, "3 Singular": {"Male": {"Affirmative": "meileadh s\u00e9!", "Negative": "n\u00e1 meileadh s\u00e9!"}, "Female": {"Affirmative": "meileadh s\u00ed!", "Negative": "n\u00e1 meileadh s\u00ed!"}}, "1 Plural": {"Compressed": {"Affirmative": "meilimis!", "Negative": "n\u00e1 meilimis!"}, "Extended": {"Affirmative": "meileadh muid!", "Negative": "n\u00e1 meileadh muid!"}}, "2 Plural": {"Affirmative": "meilig\u00ed!", "Negative": "n\u00e1 meilig\u00ed!"}, "3 Plural": {"Compressed": {"Affirmative": "meilid\u00eds!", "Negative": "n\u00e1 meilid\u00eds!"}, "Extended": {"Affirmative": "meileadh siad!", "Negative": "n\u00e1 meileadh siad!"}}, "Passive": {"Affirmative": "meiltear!", "Negative": "n\u00e1 meiltear!"}}, "pastConti": {"1 Singular": {"Affirmative": "mheilinn", "Question": "an meilinn?", "Negative": "n\u00ed mheilinn"}, "2 Singular": {"Affirmative": "mheilte\u00e1", "Question": "an meilte\u00e1?", "Negative": "n\u00ed mheilte\u00e1"}, "3 Singular": {"Male": {"Affirmative": "mheileadh s\u00e9", "Question": "an meileadh s\u00e9?", "Negative": "n\u00ed mheileadh s\u00e9"}, "Female": {"Affirmative": "mheileadh s\u00ed", "Question": "an meileadh s\u00ed?", "Negative": "n\u00ed mheileadh s\u00ed"}}, "1 Plural": {"Compressed": {"Affirmative": "mheilimis", "Question": "an meilimis?", "Negative": "n\u00ed mheilimis"}, "Extended": {"Affirmative": "mheileadh muid", "Question": "an meileadh muid?", "Negative": "n\u00ed mheileadh muid"}}, "2 Plural": {"Affirmative": "mheileadh sibh", "Question": "an meileadh sibh?", "Negative": "n\u00ed mheileadh sibh"}, "3 Plural": {"Compressed": {"Affirmative": "mheilid\u00eds", "Question": "an meilid\u00eds?", "Negative": "n\u00ed mheilid\u00eds"}, "Extended": {"Affirmative": "mheileadh siad", "Question": "an meileadh siad?", "Negative": "n\u00ed mheileadh siad"}}, "Passive": {"Affirmative": "mheilt\u00ed", "Question": "an meilt\u00ed?", "Negative": "n\u00ed mheilt\u00ed"}}, "subj": {"1 Singular": {"Affirmative": "go meile m\u00e9", "Negative": "n\u00e1r mheile m\u00e9"}, "2 Singular": {"Affirmative": "go meile t\u00fa", "Negative": "n\u00e1r mheile t\u00fa"}, "3 Singular": {"Male": {"Affirmative": "go meile s\u00e9", "Negative": "n\u00e1r mheile s\u00e9"}, "Female": {"Affirmative": "go meile s\u00ed", "Negative": "n\u00e1r mheile s\u00ed"}}, "1 Plural": {"Compressed": {"Affirmative": "go meilimid", "Negative": "n\u00e1r mheilimid"}, "Extended": {"Affirmative": "go meile muid", "Negative": "n\u00e1r mheile muid"}}, "2 Plural": {"Affirmative": "go meile sibh", "Negative": "n\u00e1r mheile sibh"}, "3 Plural": {"Affirmative": "go meile siad", "Negative": "n\u00e1r mheile siad"}, "Passive": {"Affirmative": "go meiltear", "Negative": "n\u00e1r mheiltear"}}, "verbal noun": "meilt", "verbal adjective": "meilte"}